【裁判字號】    97,消債更,126
【裁判日期】    970811
【裁判案由】    聲請更生程序
【裁判全文】
臺灣彰化地方法院民事裁定           97年度消債更字第126號
聲請人  即
債  務  人  甲○○
代  理  人  江燕鴻律師
上列當事人聲請消費者債務清理事件，本院裁定如下：
    主  文
債務人甲○○自中華民國97年8 月11日下午4 時起開始更生程序
。
    理  由
一、按法院開始更生程序之裁定，應載明其年、月、日、時，並
    即時發生效力，消費者債務清理條例第45條第1 項定有明文
    。
二、本件聲請人即債務人主張：其有不能清償之虞之情事，前曾
    提出債權人清冊，以書面向最大債權金融機構中華商業銀行
    股份有限公司（已於民國97年3 月29日由香港商香港上海匯
    豐銀行股份有限公司概括承受其資產、負債及營業，下稱匯
    豐銀行），依「中華民國銀行公會會員辦理消費金融案件無
    擔保債務協商機制」，請求共同協商債務清償方案，並於95
    年10月20日協商成立，約定分80期，利率5%，每月應繳金額
    新臺幣（下同）11,230元。惟債務人於協商成立後不但一度
    因任職公司倒閉而失業，縱於失業前，每月之薪資收入亦僅
    約12,000元，另於失業後雖於96年4 月16日起至現任職公司
    任職，但每月薪資收入亦僅約20,000元；而債務人除上班交
    通費、膳食、醫療及雜支每月須支出約6,200 元外，尚須扶
    養年甫6 歲的女兒每月約6,000 元及分擔房屋貸款3,000 元
    （債務人共有二名幼子及年邁婆婆須扶養，但因債務人之夫
    亦因有不能清償之虞，已向本院聲請更生，正由本院另案審
    理中，債務人夫妻為免重複列舉扶養支出，乃將債務人另一
    名兒子及婆婆列為債務人之夫之受扶養人，另並將房貸支出
    13,000元中之10,000元列為其夫應分擔之支出），故債務人
    雖有誠意繼續依協商條件按月清償債務，然以債務人目前每
    月約20,000元之薪資收入及每月應負擔之固定支出約15,200
    元，債務人實已無法繼續依協商條件每月清償11,230元，故
    債務人有因不可歸責於己之事由致履行顯有重大困難之情事
    。又債務人無擔保或無優先權之債務總額未逾12,000,000元
    ，復未經法院裁定開始清算程序或宣告破產，爰向本院聲請
    更生等語。
三、經查，債務人所主張之上開事實，業據提出債權人清冊、95
    年協商成立協議書影本、財產及收入狀況說明書、家庭支出
    明細表、員工職務證明書影本、戶籍謄本、全國財產稅總歸
    戶財產查詢清單、財政部臺灣省中區國稅局95、96年度綜合
    所得稅各類所得資料清單、財產歸屬資料清單、96年扣繳憑
    單影本、財團法人聯合徵信中心資料、支出證明收據、土地
    及建物登記謄本影本等件為證，核無不合。又本院另依職權
    向匯豐銀行函查債務人履行債務協商之情形，匯豐銀行回函
    檢附之繳款明細亦顯示債務人先前繳款雖尚屬正常，但97年
    5 月已申請喘息期，分3 次繳納5 月份之期款，而6 月份亦
    僅繳納6,000 元，顯見債務人雖有繳款誠意，並勉力繳款，
    但確已無法再依原協商條件履行。此外，本件復查無債務人
    有消費者債務清理條例第6 條第3 項、第8 條或第46條各款
    所定駁回更生聲請之事由存在，則債務人聲請更生，應屬有
    據，爰裁定如主文。
中    華    民    國    97    年    8     月    11    日
              民事第二庭    法      官  吳永梁
以上正本係照原本作成。
本件不得抗告。
本裁定已於97年8月11日下午4時公告。
中    華    民    國    97    年    8     月    11    日
                            書  記  官  陳美敏


司法院資訊處製作；財團法人民間司法改革基金會備份。
